【裁判字號】    90,上易,1140
【裁判日期】    900731
【裁判案由】    竊盜
【裁判全文】
臺灣高等法院臺南分院刑事判決          九十年度上易字第一一四號  Ａ
      上  訴  人  臺灣嘉義地方法院檢察署檢察官
      被      告  甲  ○  ○
右上訴人因被告竊盜案件，不服臺灣嘉義地方法院九十年度易字第三二號中華民國
九十年六月二十六日第一審判決（起訴案號：臺灣嘉義地方法院檢察署九十年度偵字
第一八四七號），提起上訴，本院判決如左：
      主      文
上訴駁回。
      理      由
一、公訴意旨略以：被告甲○○於九十年三月十七日下午三時三十五分許，在嘉義市
    ○區○○街六號前，見乙○○所停放於該處之車號ＨＪ─四○五號自小客車未上
    鎖，竟意圖為自己不法之所有，以徒手打開車門進入車內著手翻尋財物欲行竊之
    際，適為乙○○發現報警當場查獲，甲○○始未得逞而未遂，因認被告涉有竊盜
    犯嫌。
二、按案件曾經判決確定者，應諭知免訴判決，並得不經言詞辯論為之，刑事訴訟法
    第三百零二條第一款、第三百零七條定有明文，又按刑事訴訟法第三百零二條第
    一款規定，案件曾經判決確定者，應為免訴之判決，係以同一案件，已經法院為
    實體上之確定判決，該被告應否受刑事制裁，既因前次判決而確定，不能更為其
    他有罪或無罪之實體上裁判，此項原則，關於實質上一罪或裁判上一罪，其一部
    事實已經判決確定者，對於構成一罪之其他部分，固亦均應適用，但此種事實係
    因審判不可分之關係在審理事實之法院，就全部犯罪事實，依刑事訴訟法第二百
    六十七條規定，本應予以審判，故其確定判決之既判力自應及於全部之犯罪事實
    ，‧‧‧，是既判力對於時間效力之範圍應以最後審理事實法院之宣示判決日為
    判斷之標準，而上開判例稱「最後審理事實法院」而非謂「最後事實審」，顯然
    不限於二審判決，因而在未經上訴於二審法院之判決，亦屬相同。（最高法院八
    十二年度第四次刑事庭會議決議意旨參照）
三、經查：本案被告甲○○另於九十年一月二十三日下午九時五十五分許，意圖為自
    己不法所有，基於概括犯意，在嘉義市○○街八十六巷六號前，見鄭弘昆所有車
    號Ｘ６—１９２２號自用小客車，車門未上鎖，乘無人注意，乃徒手將該車車門
    打開，進入車內，擬竊取車內財物之際，因警報器作響，即匆忙從車內跑出，致
    未得逞，而為警當場查獲，所涉竊盜犯行，業經臺灣嘉義地方法院於九十年三月
    二十日以九十年度易字第一九三號判決判處被告甲○○竊盜有期徒刑十月確定在
    案，有臺灣嘉義地方法院九十年度易字第一九三號判決書、被告全國前案紀錄表
    各一份在卷可稽，查該案被告犯罪之時間係於九十年一月二十三日，與本案犯罪
    之時間係於九十年三月十七日，相距僅有月餘，且所犯均屬刑法之竊盜罪，前後
    二案之犯罪時間緊接，犯罪構成要件均屬相同，被告甲○○顯係基於概括犯意，
    應屬連續犯，為裁判上之一罪，而被告前案所犯，業經原審法院判決確定在案，
    已如前述，被告嗣後前案宣示判決之日前再犯本案，自為該確定判決既判力所及
    ，原審以檢察官就同一案件於判決確定後，再向同一法院提起公訴，不經言詞辯
    論，而為被告甲○○免訴之諭知，依法洵無不合，檢察官上訴意旨以該二案先後
    相距近二個月，且被告係因缺錢花用遂另行起意行竊，認非連續犯，據以指摘原
    判決失當，為無理由，應予駁回。
四、本件原審諭知免訴之判決，本院認檢察官之上訴無理由而予駁回，故不經言詞辯
    論為之。
據上論斷，應依刑事訴訟法第三百六十八條、第三百七十二條，判決如主文。
中    華    民    國      九十      年      七      月      三十一      日
                                  臺灣高等法院臺南分院刑事第六庭
                                      審判長法官  楊    明    章
                                            法官  徐    宏    志
                                            法官  戴    勝    利
右正本證明與原本無異。
不得上訴。
                                      法院書記官  吳    銘    添
中    華    民    國      九十      年      八      月        三        日


司法院資訊處製作；財團法人民間司法改革基金會備份。
